【裁判字號】    99,毒抗,142
【裁判日期】    990524
【裁判案由】    聲請戒治
【裁判全文】
臺灣高等法院臺南分院刑事裁定         99年度毒抗字第142號
抗  告  人  甲○○
上列抗告人因違反毒品危害防制條例案件，不服臺灣臺南地方法
院九十九年度毒聲字第一六四號，中華民國九十九年四月十二日
所為之裁定，提起抗告，本院裁定如下：
    主  文
抗告駁回。
    理  由
一、抗告意旨略以：
  (一)抗告人自認並無違反其裁定之罪責，原裁定顯有不適，有違
    背法令、判決所載理由前後矛盾之情。
  (二)原裁定法院僅以入監所時所採取之尿液作對比，以及一位心
    理醫生所為之評估，即下一篤定之判決，否定個人生存，此
    自由心證未免太過自重武斷，抗告人實難干服。
  (三)抗告人在勒戒期間，戒護就醫完成痔瘡切除手術，術後全身
    乏力，如廁時大量出血造成頭暈眼花，貴院豈有顧及人命之
    可貴和情理？又抗告人母親日前經「新樓醫院」診斷出大腸
    癌，不久於人事，急需依賴抗告人照料。隨件附上臺南市立
    醫院所開立之證明乙份，祈貴院能施方便之手，速予辦理，
    改予所判決之罪責云云。
二、原裁定意旨略以：抗告人即被告甲○○因施用第一、二級毒
    品案件，經本院以九十八年度毒聲字第五三七號裁定令入勒
    戒處所觀察、勒戒結果，認有繼續施用毒品傾向，有臺灣臺
    南看守所九十九年四月八日南所衛字第０九九０００一八五
    ０號函附送之「有無繼續施用毒品傾向證明書」及「有無繼
    續施用毒品傾向評估標準紀錄表」附卷可稽，足認被告犯毒
    品危害防制條例第十條第一項之罪，經觀察、勒戒後認有繼
    續施用毒品之傾向，檢察官聲請裁定令被告入戒治處所強制
    戒治，核無不合，應依毒品危害防制條例第二十條第二項後
    段，裁定令入戒治處所施以強制戒治，期間為六個月以上，
    至無繼續強制戒治之必要為止，但最長不得逾一年。
三、按犯毒品危害防制條例第十條施用第一、二級毒品之罪，經
    觀察、勒戒後，檢察官或少年法院依勒戒處所陳報，認受觀
    察、勒戒人有繼續施用毒品傾向者，檢察官應聲請法院裁定
    或由少年法院裁定令入戒治處所強制戒治，其期間為六個月
    以上，至無繼續強制戒治之必要為止，但最長不得逾一年。
    毒品危害防制條例第二十條第二項定有明文。又受觀察、勒
    戒人經觀察、勒戒結果，有繼續施用毒品傾向者，於勒戒處
    所依法院或由少年法院（庭）裁定移送戒治處所施以強制戒
    治前，應繼續收容。其收容期間，計入戒治期間，觀察勒戒
    處分執行條例第八條第二項後段亦有明文。經查：
  (一)抗告人自九十九年二月二十六日開始執行觀察勒戒處分後，
    經臺灣臺南看守所附設勒戒處所判定「個案分數達90分，有
    繼續施用毒品傾向」等情，亦有該所九十九年四月八日南所
    衛字第０九九０００一八五０號函檢附「有無繼續施用毒品
    傾向證明書」二紙及「有無繼續施用毒品傾向評估標準紀錄
    表」在卷可證。原裁定法院再依毒品危害防制條例第二十條
    第二項後段之規定，以九十九年度毒聲字第一六四號裁定令
    入戒治處所施以強制戒治，乃屬合法正當。
  (二)又抗告告人主張家有罹癌之母親，自身亦因痔瘡切除手術就
    醫尚未痊癒，惟此為抗告人個人事由，無減其有繼續施用毒
    品之傾向，此部分抗告意旨，亦無可採。
四、綜上所述，本院經核原裁定並無不當。是本件抗告，核無理
    由，應予駁回。
五、據上論斷，應依刑事訴訟法第四百十二條，裁定如主文。
中    華    民    國    99    年    5     月    24    日
                  刑事第二庭    審判長法  官  葉居正
                                      法  官  陳春長
                                      法  官  陳欽賢
以上正本證明與原本無異。
不得再抗告。
                                      書記官  李良倩
中    華    民    國    99    年    5     月    24    日

司法院資訊處製作；財團法人民間司法改革基金會備份。
